臺灣新北地方法院板橋簡易庭民事簡易判決
111年度板簡字第2394號
原      告  張家維  

被      告  何軒瑜  
兼  
法定代理人  洪翠妙  
上列當事人間請求侵權行為損害賠償事件，經本院於民國111年1
2月1日言詞辯論終結，判決如下：
    主      文
被告應連帶給付原告新臺幣壹拾萬捌仟柒佰伍拾貳元，及自民國
一百一十一年九月二十三日起至清償日止，按週年利率百分之五
計算之利息。
原告其餘之訴駁回。
訴訟費用由被告連帶負擔百分之九十一，餘由原告負擔。
本判決原告勝訴部分得假執行。
原告其餘假執行之聲請駁回。
    事實及理由
一、本件被告經合法通知，無正當理由均未於言詞辯論期日到場
    ，核無民事訴訟法第386條所列各款情形，爰依原告之聲請
    ，由其一造辯論而為判決。
二、原告主張：
　㈠被告甲○○意圖為自己不法之所有，基於詐欺取財之犯意，先
    在臉書（Facebook）社群網站刊登「小額借款周轉支援的好
    幫手」等訊息，待有小額借款需求之人點選連結後，遂加入
    被告甲○○以暱稱「小額借款-客服部」所設之LINE帳號，被
    告甲○○便以該帳號佯裝是客服小姐要求有借款需求之人提供
    基本資料及證件，並告稱資料審核中及提供與業務約見面時
    間暨業務之LINE ID、可向業務表示要無卡分期購買「12pro
    Max（256G）手機」等訊息，使人誤信確為融資公司之客服
    ，且以為辦手機與借款有所關聯，實則該業務之LINE ID（
    暱稱「陳專員」）亦為被告甲○○所使用，故當有借款需求之
    人加入該業務之LINE ID後，被告甲○○再佯裝是「陳專員」
    與該有借款需求之人見面。被告甲○○明知自己非某融資公司
    之客服人員或業務（實則其僅係自己在做協助融資送件），
    亦知悉該等有借款需求之人債信不佳，無法融資，卻與該等
    有借款需求之人見面後，隱匿上開重要資訊，反建議該人可
    至電信公司以較高資費方案辦理手機門號續約換（購）新機
    事宜，再將該新手機轉售被告甲○○，以辦手機換現金之話術
    詐欺該人，該等有借款需求之人為順利借款，不知被告甲○○
    一人分飾兩角，誤信被告甲○○確係融資公司業務且會協助借
    款，並以為辦手機與借款有關聯，因而陷於錯誤，即配合被
    告甲○○所述辦理，且被告甲○○為讓該等有借款需求之人順利
    續約以取得新手機，其等應支付之違約金或購機費由被告甲
    ○○提供，待順利換（購）新機後，該新手機即交付被告甲○○
    取去，被告甲○○為讓一切看似為手機合法賣買，並與該有借
    款需求之人簽立手機買賣合約，實則係被告甲○○以所支出之
    違約金或購機費為成本取得上開手機，再旋高價出售，藉此
    牟利。嗣該有借款需求之人發現貸款無下文，被告甲○○即撇
    清關係，推給根本不存在之融資公司或再傳小ya手機分期訊
    息給該人，建議該人再辦第2支手機，其願意再購買該手機
    ，藉此混淆視聽。
　㈡嗣原告因急需借款新臺幣（下同）3萬元，而看見臉書上刊登
    「小額借款周轉支援的好幫手」之訊息後，便與LINE暱稱「
    小額借款-客服部」、「陳專員」之被告甲○○聯繫，並相約
    見面。原告不知被告甲○○一人分飾兩角，誤信被告甲○○確係
    融資公司業務且會協助借款，並以為辦手機與借款有關聯，
    輕信被告甲○○上開話術，陷於錯誤後，於110年3月27日15時
    許，由被告甲○○陪同前往新北市○○區○○路0段00巷0號1樓（
    台灣大哥大南勢角門市），辦理手機門號續約換（購）新機
    事宜，原告續約方案為月繳1,599元、綁約48個月、可換得I
    phone12（256G）新機1支（110年空機市價約32,000元），
    惟因原告先前合約未到期，以上述方案需付違約金10,800元
    ，被告甲○○即支出9,800元、原告僅支出1,000元繳交違約金
    後，取得Iphone12（256G）手機1支便交付被告甲○○，被告
    甲○○旋與原告簽立手機買賣合約，但並被告甲○○未給付原告
    手機買賣合約上載價金10,000元。後因原告發現借款無下文
    ，暱稱「陳專員」對其又不理會，新手機亦遭暱稱「陳專員
    」取走不還，自己卻背負高資費月租，始知受騙，使原告受
    有月租費76,752元（計算式：1599×48＝76,752）、Iphone12
    （256G）手機空機32,000元、因請假開庭之費用11,248元，
    共計12萬元之損害。
　㈢又被告甲○○於行為時為限制行為能力人，被告乙○○為其法定
    代理人，自應與被告甲○○連帶負損害賠償責任。爰依侵權行
    為之法律關係，請求被告連帶賠償上揭損害等語，並聲明：
    ⒈被告應連帶給付原告12萬元，及自起訴狀繕本送達翌日起
    至清償日止，按週年利率百分之5計算之利息。⒉願供擔保請
    准宣告假執行。
三、法院之判斷：
　㈠原告主張其因被告甲○○前揭詐欺取財之行為受有損害，被告
    甲○○前揭行為已不法侵害原告之財產法益，且與原告所受損
    失間具相當因果關係，而構成民事侵權行為等事實，業據其
    提出本院少年法庭裁定為證（見本院卷第13至27頁），並經
    本院調取上開少年案件卷宗查核屬實，又被告就原告主張之
    前揭事實，業於相當時期受合法之通知，而於言詞辯論期日
    均不到場，亦未提出準備書狀爭執，依民事訴訟法第436條
    第2項、第280條第3項本文準用第1項本文之規定，視同自認
    ，堪信原告前揭主張為真。
　㈡按因故意或過失，不法侵害他人之權利者，負損害賠償責任
    。無行為能力人或限制行為能力人，不法侵害他人之權利者
    ，以行為時有識別能力為限，與其法定代理人連帶負損害賠
    償責任。前項情形，法定代理人如其監督並未疏懈，或縱加
    以相當之監督，而仍不免發生損害者，不負賠償責任。」，
    民法第184條第1項前段、第187條第1項前段分別定有明文。
    查被告甲○○不法侵害原告財產權之侵權行為事實，業經認定
    於前，從而，原告依上開規定，訴請被告甲○○負賠償責任，
    核屬有據。再查，被告甲○○為92年次，有個人戶籍資料查詢
    結果可佐，其於行為時未滿20歲，然已有識別能力，故其法
    定代理人即被告乙○○就原告所受損害，自應連帶負賠償責任
    。茲將原告得請求被告連帶賠償之金額，分述如下：
  ⒈遭詐騙之損失108,752元部分：
　　原告主張因受被告甲○○詐騙，受有綁約48個月之月租費損失
    76,752元（計算式：1,599×48＝76,752）、原可換得之Iphon
    e12（256G）新機價額32,000元，共108,752元之損害，業經
    本院少年法庭裁定認定如前，故原告請求被告連帶賠償108,
    752元，核屬有據，應予准許。
　⒉薪資損失：
　　原告主張因遭詐騙，而需請假開庭，請求被告連帶賠償11,2
    48元云云。惟提起訴訟至法院出庭，究屬當事人所得自由選
    擇，原告縱選擇提出民事訴訟，因此無法工作，屬其主張權
    利所生之訴訟成本，與被告甲○○之侵權行為間並無直接相當
    因果關係，難認係因侵權行為所生之損害，故原告此部分請
    求，並無理由。
　⒊從而，原告所得請求之損害賠償額為108,752元。
　㈢末按遲延之債務，以支付金錢為標的者，債權人得請求依法
    定利率計算之遲延利息。給付無確定期限者，債務人於債權
    人得請求時，經其催告而未為給付，自受催告時起，負遲延
    責任。其經債權人起訴而送達訴狀，或依督促程序送達支付
    命令，或為其他相類之行為者，與催告有同一之效力。應付
    利息之債務，其利率未經約定，亦無法律可據者，週年利率
    為百分之5，民法第233條第1項、第229條第2項及第203條分
    別定有明文。本件原告請求被告給付之損害賠償，係以支付
    金錢為標的，且無確定期限，故原告請求被告給付自起訴狀
    繕本送達翌日即111年9月23日起至清償日止，按週年利率百
    分之5計算之利息，併應准許。
四、綜上所述，原告依侵權行為之法律關係，請求如主文第1項
    所示，為有理由，應予准許。逾此範圍之請求，為無理由，
    應予駁回。
五、本件原告勝訴部分，係依民事訴訟法第427條第1項規定適用
    簡易訴訟程序所為被告敗訴之判決，爰依同法第436條第2項
    、第389條第1項第3款規定，依職權宣告假執行。至原告敗
    訴之部分，其假執行之聲請即失所附麗，應予駁回。
六、訴訟費用負擔之依據：民事訴訟法第79條、第85條第2項。
中　　華　　民　　國　　111 　年　　12　　月　　22　　日
                  臺灣新北地方法院板橋簡易庭
                        法  官  陳怡親
以上為正本係照原本作成。
如不服本判決，應於送達後20日內，向本院提出上訴狀並表明上
訴理由，如於本判決宣示後送達前提起上訴者，應於判決送達後
20日內補提上訴理由書（須附繕本）。
中　　華　　民　　國　　111 　年　　12　　月　　22　　日
                        書記官  劉芷寧